【裁判字號】    94,易,2256
【裁判日期】    950329
【裁判案由】    毀損等
【裁判全文】
臺灣臺北地方法院刑事判決              94年度易字第2256號
公  訴  人  臺灣臺北地方法院檢察署檢察官
被      告  乙○○
上列被告因毀損等案件，經檢察官提起公訴（九十四年度偵字第
一七六一六號），本院判決如下：
    主  文
乙○○損壞他人之小芥菜、高麗菜及菜箱，足以生損害於他人，
處拘役伍拾玖日，如易科罰金，以佰元折算壹日。
    事  實
一、乙○○於民國九十四年七月十三日上午十一時二十分，前往
    臺北市中山區○○○路三三六號一樓之濱江果菜市場蔬菜第
    三六號甲○○擺設之蔬菜攤位前，基於恐嚇及毀損之犯意，
    先向甲○○詢問其是否為「甲○○」本人，旋即徒手拾起甲○○所有、內裝約二十公斤小芥菜之菜箱一只朝甲○○擺設
    高麗菜之攤架猛砸，因此致小芥菜、高麗菜及菜箱一只均受
    損不堪使用，致生損害於甲○○，並以台語向甲○○恫稱：
    「這次只是警告，下次要你死」等語，以此將來加害生命之
    事恐嚇甲○○，而使甲○○聽聞後心生恐懼，致生危害於安
    全。甲○○旋即報警處理，經員警前往上址當場查獲乙○○
    ，始悉上情。
二、案經甲○○訴由臺北市政府警察局中山分局移送臺灣臺北地
    方法院檢察署檢察官偵查起訴。
    理  由
一、證據之認定：
  (一)被告乙○○於本院審理時固承認其有於上開時地，徒手拾起
    告訴人甲○○所有之菜箱一只砸向甲○○之菜攤，致甲○○
    所有之青菜及菜箱因此受損不堪使用之事實，惟否認有何恐
    嚇之犯行，辯稱：我並沒有說「這次只是警告，下次要你死
    」這些話云云。
  (二)經查，被告於九十四年七月十三日上午十一時二十分，在臺
    北市中山區○○○路三三六號一樓之濱江果菜市場蔬菜第三
    六號甲○○擺設之蔬菜攤位前，基於毀損之犯意，徒手拾起
    甲○○所有、內裝約二十公斤小芥菜之菜箱一只朝甲○○擺
    設高麗菜之攤架猛砸，因此致小芥菜、高麗菜及菜箱一只受
    損不堪使用，致生損害於甲○○之事實，為被告所是認，且
    經證人即告訴人甲○○及證人丙○○於本院九十五年三月十
    五日審理時證述屬實（本院當日審判筆錄參照），並有翻拍
    照片一紙在卷可稽（偵字卷第十九頁參照）。
  (三)本件之爭點為被告有無於上開時地向甲○○恫稱：「這次只
    是警告，下次要你死」等語之行為？
  1.證人甲○○於本院上開審理期日證稱：案發當天被告一進來
    就問說哪一位是甲○○，我以為是人家介紹要來買菜，我說
    是，被告就拿我的菜箱砸我的攤位，就以台語說「幹」、「
    這次只是警告，下次要你死」，我聽了很害怕，我一直問被
    告說是否我與你有仇，被告也沒有說原因及指使他的人，我
    覺得我的安全受到威脅等語明確；又證人丙○○於本院上開
    審理期日證稱：我在案發當天到甲○○三十六號攤位去找甲○○聊天，被告就走到三十六號攤位前面問說哪一位是甲○○，甲○○就說他是，被告就把菜弄倒，並出口說「這次只
    是警告，下次要你死」等語屬實（均參照同上審判筆錄）。
    是由上開證人之證詞足以證明被告確實有於上開時地向甲○○恫稱：「這次只是警告，下次要你死」等語，以此將來加
    害生命之事恐嚇甲○○，而使甲○○聽聞後心生恐懼之行為
    甚明。
  2.被告雖一再辯稱：我當天是向甲○○買菜，但是因為那裡人
    很多，我叫甲○○快一點，所以才發生口角，但是我並沒有
    說「這次只是警告，下次要你死」云云；惟查，被告於案發
    當天至甲○○之攤位，先詢問甲○○為何人，旋即砸甲○○
    之菜攤，並向甲○○恫稱「這次只是警告，下次要你死」等
    語之事實，業據證人甲○○及丙○○證述明確，已如前述，
    且經本院向證人甲○○詰問：當天被告到你的攤位有無先跟
    你買菜？乙節，證人甲○○證稱：沒有，被告只是直接問說
    哪一位是甲○○等語明確，益證被告所為上開辯解，顯為事
    後飾卸之詞，不足採信。
  (四)綜上所述，顯見被告確實於上開時地，有基於恐嚇及毀損之
    犯意，先向甲○○詢問其是否為「甲○○」本人，旋即徒手
    拾起甲○○所有、內裝約二十公斤小芥菜之菜箱一只朝甲○○擺設高麗菜之攤架猛砸，因此致小芥菜、高麗菜及菜箱一
    只受損不堪使用，致生損害於甲○○，並以台語向甲○○恫
    稱：「這次只是警告，下次要你死」等語，以此將來加害生
    命之事恐嚇甲○○，而使甲○○聽聞後心生恐懼之事實。故
    本件事證明確，被告所辯均不足採信，被告之犯行堪以認定
    。
二、論罪科刑之法律適用：
  (一)查被告乙○○徒手拾起甲○○所有、內裝約二十公斤小芥菜
    之菜箱一只朝甲○○擺設高麗菜之攤架猛砸，因此致小芥菜
    、高麗菜及菜箱一只受損不堪使用，致生損害於甲○○之行
    為，核其所為，係犯刑法第三百五十四條之毀損罪；又其以
    台語向甲○○恫稱：「這次只是警告，下次要你死」等語，
    以此將來加害生命之事恐嚇甲○○，而使甲○○聽聞後心生
    恐懼之行為，核其所為，係犯刑法第三百零五條之恐嚇危害
    安全罪。其所犯毀損罪及恐嚇危害安全罪兩罪之間，有方法
    結果之牽連關係，依刑法第五十五條後段之規定，應從較重
    之毀損罪處斷。
  (二)公訴意旨雖於犯罪事實欄記載「被告拾起甲○○所有裝滿蔬
    菜之菜箱朝攤架猛砸，蔬菜、攤架因此受損不堪使用」等語
    ，惟被告所損壞之物為小芥菜、高麗菜及菜箱一只，而攤架
    係鐵製，很堅固，並沒有壞掉之事實，業據證人甲○○於本
    院九十五年三月十五日審理時證述屬實（本院當日審判筆錄
    參照），是公訴人此部分之記載容有誤會，附此敘明。
  (三)爰審酌被告之品行、智識程度，犯罪之手段、所生危害，及
    其犯罪後迄今仍未與告訴人達成和解，犯罪後之態度等一切
    情狀，量處如主文所示之刑，並諭知易科罰金之折算標準。
據上論斷，應依刑事訴訟法第二百九十九條第一項前段，刑法第
三百零五條、第三百五十四條、第五十五條、第四十一條第一項
前段，罰金罰鍰提高標準條例第一條前段、第二條，判決如主文
。
本案經檢察官蕭斌志到庭執行職務。
中    華    民    國    95    年    3     月    29    日
                  刑事第九庭審判長法  官  蘇素娥
                                  法  官  葉珊谷
                                  法  官  林怡秀
本件正本證明與原本無異。
檢察官、被告如不服本判決，應於判決送達後十日內，向本院提
出上訴狀。（應抄附繕本）。告訴人如對於本判決不服者，應具
備理由請求檢察官上訴，其上訴期間之計算係以檢察官收受判決
正本之日期為準。
                                  書記官  林義盛
中    華    民    國    95    年    3     月    29    日
附錄本案論罪科刑法條全文：
中華民國刑法第三百零五條
以加害生命、身體、自由、名譽、財產之事，恐嚇他人致生危害
於安全者，處二年以下有期徒刑、拘役或三百元以下罰金。
中華民國刑法第三百五十四條
毀棄、損壞前二條以外之他人之物或致令不堪用，足以生損害於
公眾或他人者，處二年以下有期徒刑、拘役或五百元以下罰金。


司法院資訊處製作；財團法人民間司法改革基金會備份。
